【裁判字號】    97,訴,2110
【裁判日期】    970818
【裁判案由】    槍砲彈藥刀械管制
【裁判全文】
臺灣板橋地方法院刑事判決              97年度訴字第2110號
公  訴  人  臺灣板橋地方法院檢察署檢察官
被      告  甲○○
選任辯護人  李德正 律師
            劉  楷 律師
            楊一帆 律師
上列被告因槍砲彈藥刀械管制條例案件，經檢察官提起公訴（97
年度偵字第9653號），本院判決如下：
    主  文
甲○○未經許可，持有具有殺傷力之空氣槍，處有期徒刑年貳
月，併科罰金新臺幣貳萬元，罰金如易服勞役以新臺幣壹仟元折
算壹日。扣案之空氣槍壹枝（槍枝管制編號0000000000號）、7
盎斯瓦斯鋼瓶壹瓶、60g 瓦斯鋼瓶壹瓶、高壓連結管壹條均沒收
之。
    事  實
一、甲○○明知可發射金屬具有殺傷力之空氣槍，為槍砲彈藥刀
    械管制條例所管制之槍枝，未經許可不得持有，竟仍於民國
    97年1 月12日，在網路上以新臺幣（下同）7100元之代價，
    向真實姓名、年籍不詳之成年男子購得以外接高壓鋼瓶內氣
    體為發射動力之氣體動力式空氣槍1 枝（槍枝管制編號：00
    00000000號），並將之放置在臺北縣板橋市○○路79號洗車
    廠，而持有之。嗣經警於97年3 月14日中午12時20分許，持
    本院搜索票前往上址進行搜索，扣得前揭空氣槍1 枝及甲○
    ○所有供前揭空氣槍使用之7 盎斯瓦斯鋼瓶1 瓶、60g 瓦斯
    鋼瓶1 瓶、高壓連結管1 條等物。
二、案經臺中市政府警察局移送臺灣板橋地方法院檢察署檢察官
    偵查起訴。
    理  由
壹、證據能力有無之判斷：
    被告、辯護人及檢察官對於後述證據之證據能力均不爭執，
    依刑事訴訟法第159 條之5 規定，均有證據能力，合先敘明
    。
貳、實體方面：
一、訊之被告甲○○固坦承上開持有前揭空氣槍及瓦斯鋼瓶等物
    之事實，惟矢口否認有何違反槍砲彈藥刀械管制條例之犯行
    ，辯稱：伊是在公開的雅虎網站拍賣取得上開槍枝，當時也
    有其他買家、賣家在看，流通性很廣泛，且伊不知道該槍枝
    的殺傷力，也有在網路上看到型號相同的槍枝是合法的，所
    以伊才有取得這該槍枝之意，如果知道是違法的，不會放在
    不特定人都可隨意進出的洗車廠辦公室云云。經查：
  (一)被告有於前揭時、地以7100元在網路購買上開空氣槍一節，
    迭據被告於警詢、偵查及本院審理時自承在卷（見偵查卷第
    7 頁至第8 頁、第37頁、本院卷第93頁），並有上開槍枝、
    7 盎斯瓦斯鋼瓶1 瓶、60g 瓦斯鋼瓶1 瓶及高壓連結管1 條
    扣案可資佐證。是被告此部分自白核與事實相符，應堪信為
    真實。
  (二)扣案之空氣槍1 枝、7 盎斯瓦斯鋼瓶1 瓶、60g 瓦斯鋼瓶1
    瓶，經送請內政部警政署刑事警察局鑑定結果，認為：「一
    送鑑空氣槍壹枝（槍枝管制編號0000000000），認係氣體動
    力式槍枝，以外接高壓鋼瓶內氣體為發射動力經以金屬彈丸
    測試三次，其中彈丸（直徑約8.0mm 、重量約2.1g）最大發
    射速度為146 公尺/ 秒，計算其動能為22焦耳，換算其單位
    面積動能為44焦耳/ 平方公分。二送鑑7 盎斯瓦斯鋼瓶1 瓶
    ，認係外接式高壓氣體鋼瓶。三60g 瓦斯鋼瓶1 瓶，認係外
    接式高壓氣體鋼瓶及氣體導管」、「殺傷力之相關數據：一
    殺傷力定義：依據司法院秘書長81.6.11.秘台廳(二)字第0698
    5 號函釋示：殺傷力的標準為在最具威力的適當距離，以彈
    丸可穿入人體皮肉層之動能為基準。(二)殺傷力之相關數據：
    (一)依日本科學警察研究所之研究結果，彈丸單位面積動能達
    20焦耳/ 平方公分，則足以穿入人體皮肉層。(二)本局對活豬
    作射擊測試結果，彈丸單位面積動能達24焦耳/ 平方公分，
    則足以穿入豬隻皮肉層。(三)美國軍醫總署定義：彈丸撞擊動
    能達58呎磅（約78．6 焦耳），則足以使人喪失戰鬥能力。
    」，有該局97年4 月8 日刑鑑字第0970041902號槍彈鑑定書
    1 件附卷可稽，足見上開槍枝發射彈丸單位面積動能足以穿
    入人體皮肉層，具有殺傷力甚明。
  (三)被告雖辯稱伊不知道該空氣槍具有殺傷力，否則不會放在不
    特定都可隨意進出的洗車廠辦公室云云。然依被告於警詢及
    本院審理時所述：「我沒有改造，我買來時就是警方查時現
    狀，只因當時買來時會漏氣，所以我才改用7 盎司鋼瓶」、
    「玩具槍會漏氣，所以我有把扣案之水草養殖用的7 盎司瓦
    斯鋼瓶裝上去玩具槍試試看。我被查獲時，這支玩具槍與上
    開7 盎司瓦斯鋼瓶是分開的，裝上去之後還是會漏氣，所以
    我就放著沒有再去動它」等語（見偵查卷第7 頁至第8 頁、
    本院卷第91頁），苟被告只當該空氣槍係玩具，自不可能因
    為漏氣而改換鋼瓶，況被告持有該槍枝已逾2 月之久，其就
    該槍枝具有殺傷力衡情尚難諉為不知。又扣案之上開槍枝於
    未裝填供該槍射擊使用之金屬彈丸，並持以射擊前，尚不會
    發生具有殺傷力之立即危險，此為一般常識，被告應知之甚
    明，故警方持搜索票在上開洗車廠搜索時，扣案空氣槍放置
    地點，與被告辯稱如其認該槍有殺傷力，自會將之藏好，可
    推知被告主觀上認扣案槍枝無殺傷力云云，並無關連性，被
    告此部分抗辯，亦不足為其主觀上認持有之扣案空氣槍無殺
    傷力之有利証據。
  (四)被告雖否認有違法之認識云云，然於網路上均可查知之知識
    或可購得之物品，並非即為合法，此為一般生活經驗所可知
    悉，且報章雜誌亦常有網路犯罪之報導，被告目前從事洗車
    工作，已據其自承在卷（見本院卷第94頁），足徵被告並非
    無社會經驗、知識，不足以判斷是非之人，對於上開常識自
    難諉為不知。故被告辯稱伊無犯罪之故意，不知其改造槍枝
    之行為已觸犯法律云云，實屬無據。
  (五)綜上所述，被告上開所辯，均係事後推諉卸責之詞，不足採
    信。本件事證明確，被告持有可發射金屬具有殺傷力空氣槍
    犯行，應堪認定。
二、核被告所為，係犯槍砲彈藥刀械管制條例第8 條第4 項之未
    經許可，持有具有殺傷力之槍枝罪。審酌槍枝性質上屬高度
    危險之物品極易對他人生命、身體造成傷害，非法持有槍彈
    對社會治安潛藏高度危害，非經主管機關許可不得擅自持有
    ，以維社會大眾安全，而被告未經許可持有具殺傷力之上開
    槍枝，對社會之秩序及安寧，勢將會產生極大之不安，被告
    犯後否認犯行，態度非佳，惟念其所持有槍枝種類係空氣槍
    ，數量僅有1 支，情節尚非重大，併審酌被告之品行、生活
    狀況、智識程度等一切情狀，量處如主文所示之刑，並就所
    處罰金刑部分諭知易服勞役之折算標準。又扣案之空氣槍1
    枝（槍枝管制編號0000000000號），係屬違禁物，爰依刑法
    第38條第1 項第1 款規定宣告沒收；另扣案之7盎斯瓦斯鋼
    瓶1 瓶、60g 瓦斯鋼瓶1 瓶、高壓連結管1 條，均係被告所
    有，且為供被告上開槍枝所使用，已據被告陳明在卷，應依
    刑法第38條第1項第2款之規定宣告沒收。
據上論斷，應依刑事訴訟法第299條第1項前段，槍砲彈藥刀械管
制條例第8 條第4 項，刑法第11條前段、第42條第3 項、第38條
第1 項第1 款、第2款，判決如主文。
本案經檢察官顏世翠到庭執行職務。
中    華    民    國    97    年    8     月    18    日
                  刑事第十三庭    審判長法  官  李麗珠
                                        法  官  許映鈞
                                        法  官  俞秀美
上列正本證明與原本無異。
如不服本判決，應於送達後十日內敘明上訴理由，向本院提出上
訴狀
                                        書記官  林政良
中    華    民    國    97    年    8     月    18    日
附錄本案論罪科刑法條全文：
槍砲彈藥刀械管制條例第8 條：
未經許可，製造、販賣或運輸鋼筆槍、瓦斯槍、麻醉槍、獵槍、
空氣槍或第4 條第1 項第1 款所定其他可發射金屬或子彈具有殺
傷力之各式槍砲者，處無期徒刑或5 年以上有期徒刑，併科新臺
幣1 千萬元以下罰金。
未經許可，轉讓、出租或出借前項所列槍枝者，處5 年以上有期
徒刑，併科新臺幣1 千萬元以下罰金。
意圖供自己或他人犯罪之用，而犯前二項之罪者，處無期徒刑或
7 年以上有期徒刑，併科新臺幣1 千萬元以下罰金。
未經許可，持有、寄藏或意圖販賣而陳列第1 項所列槍枝者，處
3 年以上10年以下有期徒刑，併科新臺幣700 萬元以下罰金。
第 1 項至第 3 項之未遂犯罰之。


司法院資訊處製作；財團法人民間司法改革基金會備份。
